【裁判字號】    98,易,1585
【裁判日期】    980625
【裁判案由】    毒品危害防制條例
【裁判全文】
臺灣臺中地方法院刑事判決              98年度易字第1585號
公  訴  人  臺灣臺中地方法院檢察署檢察官
被      告  甲○○
                    國民
上列被告因違反毒品危害防制條例案件，經檢察官提起公訴（九
十八年度毒偵字第一三八三號），被告於準備程序中就被訴事實
為有罪之陳述，本院於聽取當事人之意見後，裁定改行簡式審判
程序審理，判決如下：
    主  文
甲○○施用第二級毒品，累犯，處有期徒刑壹年。
    犯罪事實
一、甲○○前於民國九十二年間因施用毒品案件，經本院裁定送
    觀察、勒戒後，認無繼續施用毒品之傾向，於九十三年三月
    二十三日出所，並由臺灣臺中地方法院檢察署檢察官以九十
    三年度毒偵字第一八六號、第二四四號、第六八八號為不起
    訴處分確定。又於九十三年間因轉讓第二級毒品、施用第二
    級毒品案件，經本院以九十三年易字第一五六八號判處有期
    徒刑十月、六月，與另所犯違反槍砲彈藥刀械管制條例案件
    所處有期徒刑三月部分合併定應執行刑為有期徒刑一年六月
    ，於九十五年二月二十六日縮刑期滿。另因加重竊盜案件，
    經本院以九十五年度易字第三六三九號判處有期徒刑八月，
    又因施用第二級毒品罪，經本院以九十六年度易字第三四四
    號判處有期徒刑一年，再因加重竊盜罪，經本院以九十六年
    度易字第二八三三號判處有期徒刑九月；上開三罪，嗣分別
    經減刑為有期徒刑四月、六月、四月又十五日，並定應執行
    刑為有期徒刑一年一月確定，於九十六年十二月二十三日縮
    刑期滿執行完畢。詎其仍不知戒絕毒癮，復基於施用第二級
    毒品之犯意，於九十八年二月二十四日下午三時許，在臺中
    市○○區○○路二段二八二號，以將甲基安非他命置入玻璃
    球內燒烤而吸食煙霧之方式，施用第二級毒品甲基安非他命
    一次。嗣於九十八年二月二十四日晚間十時許，為警在臺中
    市○○區○○路一段一二六號前查獲，始悉上情。
二、案經臺中市警察局報請臺灣臺中地方法院檢察署檢察官偵查
    起訴。
    理  由
一、上開犯罪事實，業經被告甲○○於本院審理時坦承不諱，並
    有臺中市警察局刑事警察大隊搜索筆錄、委託檢驗尿液代號
    與真實姓名對照表、採集尿液鑑定同意書，及中山醫學大學
    附設醫院檢驗科藥物檢測中心於九十八年三月十三日出具，
    實驗編號0000000號之尿液檢驗報告各一份在卷可證
    （見臺中市警察局中市警刑字第○九八○○二二二三八號卷
    第一○頁、第一五頁、第一六頁、第一四頁）。是被告上開
    自白與事實相符，堪信為真實。又被告甲○○前因施用毒品
    案件，經依本院裁定送觀察、勒戒後，認無繼續施用毒品之
    傾向，於九十三年三月二十三日出所，並由臺灣臺中地方法
    院檢察署檢察官於九十三年三月十九日以九十三年度毒偵字
    第一八六、二四四、六八八號為不起訴處分確定；復於九十
    三年、九十五年間二度因施用毒品案件經判決有期徒刑執行
    完畢，有臺灣高等法院被告前案紀錄表、被告全國施用毒品
    案件紀錄表在卷可稽。是被告於觀察、勒戒釋放出所後，五
    年內再犯毒品危害防制條例第十條第二項之罪，其犯行堪予
    認定。
二、核被告甲○○所為，係違反毒品危害防制條例第十條第二項
    之施用第二級毒品罪。其持有甲基安非他命之低度行為，為
    其施用甲基安非他命之高度行為吸收，不另論罪。又被告前
    因加重竊盜案件，經本院以九十五年度易字第三六三九號判
    處有期徒刑八月，又因施用第二級毒品罪，經本院以九十六
    年度易字第三四四號判處有期徒刑一年，再因加重竊盜罪，
    經本院以九十六年度易字第二八三三號判處有期徒刑九月；
    上開三罪，嗣分別經減刑為有期徒刑四月、六月、四月又十
    五日，並定應執行刑為有期徒刑一年一月確定，於九十六年
    十二月二十三日縮刑期滿執行完畢，有臺灣高等法院被告前
    案紀錄一份在卷可稽。被告於五年以內故意再犯本件有期徒
    刑以上之罪，為累犯，應依刑法第四十七條第一項規定，加
    重其刑。
三、爰審酌被告有施用毒品前科，於觀察勒戒後，又因施用毒品
    罪，經本院分別以九十三年易字第一五六八號、九十六年度
    易字第三四四號判決有期徒刑六月、一年確定並執行完畢，
    仍無視於毒品對於自身健康之戕害及國家對於杜絕毒品犯罪
    之禁令，不知戒除惡習，再犯本件施用第二級毒品甲基安非
    他命犯行，自不宜輕判，並審酌被告於犯後坦承犯行，暨施
    用毒品者均有相當程度之成癮性及心理依賴，其犯罪心態與
    一般刑事犯罪之本質並不相同，應側重適當之醫學治療及心
    理矯治為宜等一切情狀，量處如主文所示之刑。
據上論斷，應依刑事訴訟法第二百七十三之一第一項、第二百九
十九條第一項前段，毒品危害防制條例第十條第二項，刑法第十
一條前段、第四十七條第一項，判決如主文。
本案經檢察官乙○○到庭執行職務。
中    華    民    國    98    年    6     月    25    日
                  刑事第十一庭    法  官  周玉蘭
以上正本證明與原本無異。
如不服本判決，應於收受送達後10日內向本院提出上訴書狀 (應
敘述具體理由並按他造當事人之人數附繕本)。
上訴書狀如未敘述理由，應於上訴期間屆滿後20日內補提理由書
於本院。「切勿逕送上級法院」
                                  書記官  黃泰能
中    華    民    國    98    年    6     月    25    日
附錄本案論罪科刑法條：
毒品危害防制條例第十條第二項
施用第二級毒品者，處三年以下有期徒刑。


司法院資訊處製作；財團法人民間司法改革基金會備份。
